【裁判字號】    89,易,1703
【裁判日期】    890825
【裁判案由】    竊盜等
【裁判全文】
臺灣臺南地方法院刑事判決                        八十九年度易字第一七三號
    公  訴  人  臺灣台南地方法院檢察署檢察官
    被      告  戊○○
    被      告  乙○○
    被      告  丙○○
    選任辯護人  周武旺
右列被告因竊盜案件，經檢察官提起公訴（八十九年度偵字第四九００號），本院判
決如左：
    主  文
戊○○、乙○○共同連續結夥三人以上，踰越門扇竊盜，各處有期徒刑拾月。
丙○○連續故買贓物，處有期徒刑陸月。
    事  實
一、戊○○、乙○○係永大貨運公司之大貨車司機，因該公司承攬天泰銲材工業股份
    有限公司（以下簡稱天泰公司）貨物之運送，得悉天泰公司設於台南縣仁德鄉○○村○○○路六號之倉庫內放置銲材，認有機可乘，二人（起訴書誤為三人）遂
    基於共同意圖為自己不法所有之概括犯意，首於民國（下同）八十九年一月中旬
    ，駕駛大貨車至天泰公司上開倉庫，由乙○○攀爬越過已上鎖之倉庫鐵絲網門入
    內，持鑰匙開啟門鎖，再駕駛倉庫內之堆高機竊取銲條成品，由戊○○負責在外
    面車上接應及把風，竊取天泰公司所有之一只木板內裝約一千六百公斤之Ｒ二六
    銲條，得手後由戊○○載運至台中縣外埔鄉○○村○○路三十二之一號吉瑪拉銲
    材興業有限公司（以下簡稱吉瑪拉公司）出售，丙○○係吉瑪拉公司之負責人，
    明知該批貨物係來路不明之贓物，竟仍以新台幣（下同）二萬元之低價（按該批
    銲條市價每公斤二十一．五元，總計三萬四千四百元）予以買受，二人得款朋分
    花用一空。繼於同年二月初，二人在上開同一地點，以相同手法，竊取天泰公司
    所有之二只木板裝銲條內裝約三千三百公斤之ＴＬ五０銲條，得手後亦由戊○○
    運至吉瑪拉公司，丙○○亦明知該批貨物係來路不明之贓物，仍基於概括犯意，
    以五萬五千元之低價（按該批銲條市價每公斤二十五，總計八萬二千五百元）予
    以買受，二人得款朋分花用一空。末於同年四月十一日下午，二人夥同丁○○（
    嗣到案後另結），三人結為一夥，至上開倉庫，由戊○○、乙○○以同前開方式
    行竊，由丁○○負責倉庫鐵網門之控制及把風，竊取天泰公司所有之四只木板內
    裝有六千五百五十五公斤（ＴＬ五０規格，四．０Ｘ四五０，共一千六百公斤，
    Ｅ—一０規格，五．０Ｘ四五０，計一千七百五十五公斤，Ｆ—０三規格，四．
    ０Ｘ四五０，計三千二百公斤）之銲條，得手後亦由戊○○於翌日上午運至吉瑪
    拉公司，丙○○亦明知該批貨物係來路不明之贓物，仍承上概括犯意，以九萬九
    千元之低價（按該批銲條市價總計十七萬七千一百十九元）予以買受。丙○○先
    支付六萬三千元，戊○○三人得款朋分花用。嗣天泰公司代表人甲○○於同年四
    月十二日清點倉庫時發現銲條大量短少，經報警透過監視器發現戊○○等涉嫌，
    而循線至台南市精忠三村一○七號查獲戊○○，起出贓款二萬二千元，至台南市
    ○○街一二七號查獲乙○○，起出贓款二萬元，並至吉瑪拉公司起出第三次所竊
    取之銲條其六千五百五十五公斤。
二、案經被害人天泰公司之代表人甲○○甲○○訴由台南縣警察局歸仁分局報請台灣
    台南地方法院檢察署檢察官偵查起訴。
    理  由
一、訊據被告丙○○矢口否認伊有故買贓物犯行，辯稱：伊僅於四月十二日上午向戊○○以九萬九千元購得四只木板內裝六千五百五十五公斤之銲條，且伊不知係贓
    物云云。惟查右揭事實，業據被告戊○○、乙○○於審理中一致供承不諱，核與
    告訴代表人甲○○指訴及證人即該公司台中聯絡處主任証述之被害情節相符，並
    有贓物領據、扣押書、被告丙○○所立之切結書各乙紙附卷足憑。參以被告丙○○於偵查中亦坦承右開第一、二次自被告戊○○收受銲條之事實，雖辯稱：伊係
    向天泰公司訂貨，第一次送貨就少了九十箱，所以分兩次補給伊云云，但此為告
    訴代表人甲○○及被告戊○○、乙○○所否認，被告丙○○又提不出證據證明之
    ，足見被告戊○○、乙○○供稱被告丙○○尚有右開第一、二次買受贓物之事實
    ，已屬非虛，且被告丙○○於右開時地三次向被告戊○○購買銲條時，並未開立
    統一發票，被告戊○○亦未交付其出貨單，被告丙○○應知悉係贓物，此一事實
    ，亦迭據被告戊○○於警訊時及審理中供明在卷，足証被告丙○○並未依正常程
    序向告戊○○購貨甚明。又被告丙○○係吉瑪拉銲材公司之負責人，對被告戊○○平常係運送天泰公司送交予伊公司銲條之大貨車司機及銲條之市場價格知之甚
    明，竟仍以低價向突持有大批銲條求售之被告戊○○買進，其謂不知贓物，恆情
    顯令人難以置信等各情參互觀之，自足認被告丙○○確有右開三次故買贓物犯行
    ，至為明顯。本件罪證明確，被告三人犯行均堪以認定。被告丙○○所辯，無非
    事後畏罪卸責之詞，不足採信。
二、核被告戊○○、乙○○所為，第一、二次均係犯刑法第三百二十一條第一項第二
    款之踰越門扇竊盜罪，第三次係犯同條項第二款、第四款之結夥三人以上踰越門
    扇竊盜罪；被告丙○○所為，係犯同法第三百四十九條第二項之故買贓物罪。被
    告戊○○、乙○○彼此間就第一、二竊盜犯行及渠二人與共同被告丁○○彼此間
    就第三次竊盜犯行，分別有犯意聯絡及行為分擔，均為共同正犯。被告戊○○、
    乙○○先後三次竊盜犯行及被告丙○○先後三次故賣贓物犯行，均各時間緊接，
    犯罪構成要件相同，顯係各基於一個概括犯意反覆為之，皆應依連續犯之規定各
    論以一罪，被告戊○○、乙○○並應擇其情節較重之第三次所犯結夥三人以上踰
    越門扇竊盜一罪論處。爰審酌被告三人之素行、犯罪之動機、手段、目的、所生
    危害及犯罪後態度等一切情狀，分別量處如主文所示之刑，以示懲儆。
三、據上論斷，應依刑事訴訟法第二百九十九條第一項前段，刑法第二十八條第五
    十六條、第三百二十一條第一項第二款、第四款、第三百四十九條第二項，罰金
    罰鍰提高標準條例第一條前段，判決如主文。
本案經檢察官吳文政到庭執行職務。
中      華      民      國      八十九      年    八    月    二十五    日
                              臺灣臺南地方法院刑事第一庭
                                  法  官  柯  顯  卿
右正本證明與原本無異
如不服本判決應於送達後十日內向本院提出上訴狀
                                  書記官  盧  立  勇
中      華      民      國      八十九      年    八    月    二十八    日
附錄法條：
刑法第三百二十一條第一項第二、四款
  犯竊盜罪而有左列情形之一者，處六月以上五年以下有期徒刑：
    二  毀越門扇、牆垣或其他安全設備而犯之者。
    四  結夥三人以上而犯之者。
刑法第三百四十九條第二項
  搬運、寄藏、故買贓物或為牙保者，處五年以下有期徒刑、拘役或科或併科一千元


司法院資訊處製作；財團法人民間司法改革基金會備份。
